臺灣臺南地方法院臺南簡易庭民事判決
109年度南簡字第1878號
原      告  李易峻  
訴訟代理人  李芷螢  
被      告  鍾易成  
兼法定代理  
人          鍾志明  
上列被告因傷害等案件，原告提起刑事附帶民事訴訟請求侵權行
為損害賠償，經本院刑事庭裁定移送前來（109年度簡附民字第1
93號），本院於民國110年4月14日言詞辯論終結，判決如下：
    主      文
被告應連帶給付原告新臺幣參萬參仟壹佰捌拾元，及自民國一百
零九年十一月七日起至清償日止，按週年利率百分之五計算之利
息。
原告其餘之訴駁回。
本判決第一項得假執行。 
    事實及理由
一、本件被告鍾易成、鍾志明經合法通知，未於最後言詞辯論期
    日到場，核無民事訴訟法第386條所列各款情形，爰依原告
    之聲請，由其一造辯論而為判決。
二、原告起訴主張：
  ㈠被告鍾志明與鍾易成為父子關係，被告鍾易成前因工作細故
    而對原告心生怨隙。被告鍾志明與鍾易成討論後，遂由被告
    鍾易成於民國109年5月22日21時21分許，假藉談論工作事宜
    而邀約原告前往臺南市善化區南科九路與三抱竹路口碰面，
    待原告到達後，被告鍾志明與鍾易成先徒手攻擊原告，被告
    鍾志明再持球棒朝原告身體揮打，並砸毀原告駕駛之車牌號
    碼000-0000號自用小客車，致使原告受有頭部外傷、雙手腕
    挫傷及右膝挫傷、左腳第四趾擦傷等身體傷害(下稱系爭傷
    害)，及自小客車內飾板、駕駛座車門外框毀損致令不堪使
    用(車輛毀損部分不予求償)。被告前揭故意傷害行為，不法
    侵害原告之身體健康權，致原告受有系爭傷害，故依侵權行
    為法律關係提起本件訴訟請求賠償等語。
  ㈡原告請求之金額及項目如下：
  1.醫藥費用：原告遭被告2人打傷，支出醫藥費用共計新臺幣
　　(下同)800元。
  2.工作收入損失：原告以駕駛水車跟山貓為業，屬於特殊技術
    ，一天收入約1,600元，因受傷共計休息14天，故原告受有
    工作收入損失2萬2,400元【計算式：14日×1,600元/日＝2萬2
    ,400元】。
  3.精神慰撫金：原告遭被告2人打傷，受有精神上之損害，故
    請求被告賠償精神慰撫金21萬6,800元。
  4.以上合計請求金額24萬元。
  ㈢並聲明：被告應連帶給付24萬元，及自刑事附帶民事訴訟起
    訴狀繕本送達翌日起至清償日止，按週年利率百分之5計算
    之利息。
三、被告鍾易成則以：對於原告主張之事實並無意見，但請求之
    金額過高，不願意賠償24萬元，且原告亦有錯，被告並非無
    故毆打原告等語，以資抗辯。並聲明：原告之訴駁回。
四、被告鍾志明未於言詞辯論期日到場，亦未提出書狀作何聲明
    或陳述。
五、本院得心證之理由：
  ㈠查原告主張之前揭事實，業據其提起刑事告訴經臺灣臺南地
    方檢察署（下稱臺南地檢署）檢察官偵查後聲請簡易判決處
    刑(109年度調偵字第1962號簡易判決處刑書)，並經本院刑
    事庭以109年度簡字第3359號判決被告鍾易成、鍾志明共同
    犯傷害罪，各處有期徒刑4月(累犯)、2月，如易科罰金，以
    1,000元折算1日確定在案等情，有上開聲請簡易判決處刑書
    及簡易判決各1份在卷可稽（本院109年度南司簡調字第1445
    號卷第17至21頁），並經本院職權調取前揭刑事案件卷宗核
    閱無訛。因被告鍾易成於110年1月25日言詞辯論期日到庭並
    不否認上情，被告鍾志明亦未到庭及提出任何書狀予以爭執
    ，是本院審酌卷附證據資料及刑事案件證據調查結果，堪認
    原告主張於上開時間、地點遭被告毆打受傷之事實為可採。
  ㈡按因故意或過失，不法侵害他人之權利者，負損害賠償責任
    ；數人共同不法侵害他人之權利者，連帶負損害賠償責任；
    不法侵害他人之身體或健康者，對於被害人因此喪失或減少
    勞動能力或增加生活上之需要時，應負損害賠償責任；不法
    侵害他人之身體、健康、名譽、自由、信用、隱私、貞操，
    或不法侵害其他人格法益而情節重大者，被害人雖非財產上
    之損害，亦得請求賠償相當之金額。民法第184條第1項、第
    185條第1項前段、第193條第1項及第195條第1項前段分別定
    有明文。查被告鍾志明、鍾易成於上開時間、地點共同毆打
    原告，致其受傷一事，既如前述，則原告依前揭法條規定，
    主張被告應負侵權行為連帶賠償責任，於法即非無據。茲就
    原告據以請求被告賠償之項目及金額逐項審酌如后：
　1.醫藥費：原告主張因系爭傷害至臺南市立安南醫院接受治療
    ，支出醫療費用800元等情，業據其提出臺南市立安南醫院
    診斷證明書、醫療費用收據及照片為證(本院卷第31至37頁)
    ，經核無誤。本院審酌原告支出之醫療費，應屬治療系爭傷
    害之必要性支出，且與一般醫治費用相當，故原告請求被告
    給付醫療費用800元部分，自應准許。
　2.工作收入損失：原告固主張遭被告打傷，休息14天，且其係
    駕駛水車跟山貓(鏟土機)，一天收入約1,600元，故受有薪
    資損失共計2萬2,400元一語，並提出臺南市立安南醫院診斷
    證明書為證。惟查，原告提出之臺南市立安南醫院診斷證明
    書，其上係記載：「…。出院後宜休養『3天』，並建議於門診
    追蹤診療」等語（見本院卷第31頁），可見原告因受傷而休
    養無法工作之時間應為3天，原告亦未提出其他積極證據證
    明其有需休養14天之必要，故原告因受傷而無法工作之日數
    應以3天計算。又原告主張每日薪資1,600元部分，並未提出
    任何證據證明，難可逕採，惟本院審酌原告係84年出生，具
    有一定工作能力，應可勞動而獲取相對之工作薪資，客觀上
    至少應可獲得勞動部所公布109年之最低基本工資2萬3,800
    元，並可以此作為工作收入減少之計算基準。因此，原告不
    能工作減少收入之損害為2,380元【計算式：2萬3,800元÷30
    天×3天＝2,380元】。逾此部分之主張，則屬無據。
　3.精神慰撫金：按慰藉金之賠償須以人格權遭遇侵害，使精神
    上受有痛苦為必要，其核給之標準固與財產上損害之計算不
    同，然非不可斟酌雙方身分資力與加害程度，及其他各種情
    形核定相當之數額（最高法院51年度台上字第223號、86年
    度台上字第3537號判決意旨參照）。本件原告遭被告毆打而
    受傷，需休養及至醫院接受門診追蹤治療，生活上已造成不
    便而受有非財產上之損害，原告依民法第195條第1項規定請
    求被告賠償精神慰撫金，即非無憑。查原告教育程度為高中
    畢業，每月工作收入約4萬元，名下無不動產；另被告鍾易
    成教育程序為國中畢業，目前無業待役中，名下無不動產；
    被告鍾志明教育程度為國中畢業，家庭經濟狀況為小康，擔
    任鏟土機駕駛員，名下無不動產等情，業據原告、被告鍾易
    成自承在卷，並有本院職權調閱兩造之稅務電子閘門財產所
    得調件明細表及刑事偵查案件被告鍾志明之調查筆錄在卷可
    參（見外放卷）。故本院審酌兩造之學、經歷、經濟狀況、
    被告之加害情節及原告受傷程度等一切情狀，認原告可請求
    之精神慰撫金以3萬元為適當。
　4.綜上，原告得請求被告鍾易成、鍾志明連帶賠償之金額合計
    為3萬3,180元【計算式：800元(醫療費)＋2,380元(工作收入
    減少)＋3萬元(精神慰撫金)＝3萬3,180元】；逾此部分之主張
    ，則屬無據。
  ㈢再按給付無確定期限者，債務人於債權人得請求給付時，經
    其催告而未為給付，自受催告時起，負遲延責任。其經債權
    人起訴而送達訴狀，或依督促程序送達支付命令，或為其他
    相類之行為者，與催告有同一之效力。遲延之債務，以支付
    金錢為標的者，債權人得請求依法定利率計算之遲延利息。
    其利率未經約定，亦無法律可據者，週年利率為百分之5，
    為民法第229條第2項、第233條第1項前段、第203條分別明
    定。本件原告對被告鍾易成、鍾志明之損害賠償請求權係屬
    未定給付期限之金錢債權，故其請求自刑事附帶民事起訴狀
    繕本送達翌日即109年11月7日（送達證書參本院109年度簡
    附民字第193號卷第31、33頁）起至清償日止，按週年利率
    百分之5計算之利息，為有理由，亦應准許。
六、綜上所述，原告依民法184條第1項、第185條第1項前段、第
    193條第1項及195條第1項前段規定，請求被告鍾易成、鍾志
    明連帶給付3萬3,180元，及自109年11月7日起至清償日止，
    按週年利率百分之5計算之利息，為有理由，應予准許。逾
    此金額之主張，則屬無據，應予駁回。
七、本件係適用簡易訴訟程序所為被告部分敗訴之判決，依民事
    訴訟法第389條第1項第3款規定，應依職權就原告勝訴部分
    宣告假執行。又本件為刑事附帶民事訴訟移送民事庭審理之
    案件，依刑事訴訟法第505條第2項規定，免納第一審裁判費
    用，另於本院審理時亦無其他訴訟費用支出，故無庸為訴訟
    費用負擔之諭知，附此敘明之。
八、據上論結，本件原告之訴為一部有理由、一部無理由，依民
    事訴訟法第385條第1項前段、第436條第2項、第389條第1項
    第3款，判決如主文。
中　　華　　民　　國　　110 　年　　4 　　月　　28　　日
                  臺灣臺南地方法院臺南簡易庭
                              法  官  林勳煜
以上正本證明與原本無異。
如不服本判決，應於判決送達後20日內，向本院提出上訴狀並表
明上訴理由，如於本判決宣示後送達前提起上訴者，應於判決送
達後20日內補提上訴理由書（須附繕本）。
如委任律師提起上訴者，應一併繳納上訴審裁判費。
中　　華　　民　　國　　110 　年　　4 　　月　　29　　日
                              書記官  朱烈稽